

DESENVOLVEDOR BACK-END

Brasília, Distrito Federal

□ (61) 984623700 | ■ gabriell.ribeiro@yahoo.com | ♠ gahbr.github.io/Portfolio-React | • Gahbr | • Gabriellribeiro1

Objetivo

Sou bacharel na área de Tecnologia da Informação (T.I.) com formação em Sistemas de Informação. Ofereço soluções em serviços digitais na área de desenvolvimento Back-End (Node.js/Java/.NET) e/ou Front-End (React). Ademais, meu objetivo é me tornar um especialista em minha área e contribuir para o sucesso da empresa com minhas habilidades e conhecimentos.

Experiência

SysMap Solutions | Natura&Co

Remoto

Analista Desenvolvedor | Java | React.js | Node.js

Jun.2023 - Atualmente

- Desenvolvimento e manutenção de aplicações full-stack na Natura &Co.
- · Contribuição para tarefas de codificação relacionadas à migração, em colaboração com a equipe.
- Participação em um projeto que envolve a migração de uma aplicação Java JSP existente para Node.js e React.
- Auxílio na criação de uma nova implementação de front-end, alinhada com um design AdobeXD, mantendo a integração com a API Java estabelecida.

Liderlux Distrito Federal

 Estágio em T.I.
 2017 - 2018

- Desenvolvimento, hospedagem e manutenção do site da empresa usando as tecnologias: HTML, CSS, Javascript e Bootstrap 3.
- Criação de anúncios via Google AdSense.
- · Suporte técnico.
- Ajudei na reconfiguração da rede e manutenção dos servidores da empresa. Windows Server 2012 R2

Educação

UNICEPLAC(Centro Universitário do Planalto Central Apparecido dos Santos)

Distrito Federal

GRAU ACADÊMICO DE BACHAREL

Fev. 2014 - Jul. - 2018

• Bacharelado em Sistemas de Informação (T.I.).

Projetos

Parrot Remote

NODE.JS / JAVA / SPRING / JWT / RABBITMQ / MONGODB / DOCKER / MINIO / REACT / REACT NATIVE

Dez. 2022 | Abr.2023

- Aplicação full-stack (Front-end, Back-end e Mobile) de uma rede social chamada Parrot. Também há implementações de Swagger, Conteinerização do código, buckets de arquivos e de mensageria. A parte de Back-end tem duas versões: uma em Node.js e outra em Java.
- Link do repositório Full-stack Node.js: github.com/bc-fullstack-02/Gabriel-Ribeiro
- Link do repositório do projeto em Java: github.com/Gahbr/Rede-Social-Java-Spring

Gamagram - Rede Social Remoto

Node.js / Express/ Knex.js/ Vue.js

Set. 2022

- Projeto final da Gama Academy Dev for Tech realizado em grupo. Recebemos o mérito de ter conquistado o pódio de melhor projeto da turma 03 de Node.js.
- Link do repositório: github.com/ricardosuco/gamagram

Encurtador de URL Remoto

Node.js / Express/ MongoDB

Ago. 2022

- Microserviço que recebe uma URL, encurta links e também faz o redirecionamento da página. Para armazenar os dados foi utilizado o banco de dados NOSQL MongoDB.
- Link do repositório: github.com/Gahbr/URL-Shortener ou shorten.up.railway.app

Monitoramento de Covid

Remoto

JAVA COM SPRINGBOOT Jun. 2022

- Aplicação em Java Spring Boot que lista os casos confirmados de Coronavirus (2019-nCoV) no mundo. Os dados são obtidos da Johns Hopkins Coronavirus Resource Center
- Link do repositório: github.com/Gahbr/covid-tracker-app
- · Projeto na web: Inkd.in/dYcdPS86

Pet-shop Remote

Node.js, Express.js, Typescript, CSS

Fev 2022

 Aplicação Web de um Pet-Shop feito em Nodejs com Express no Back-End e HTML/CSS no Front-End com a finalidade praticar pesquisas de acordo com o tipo e nome dos animais.

Link do repositório: github.com/Gahbr/nodets-canil

Qualificações e Atividades Complementares _____

Dev For Tech - Acate Remoto

GAMA ACADEMY 2022

 Fui selecionado entre um dos 3000 inscritos para participar do programa de aceleração de Devs Juniores, Dev for Tech. Tive aulas síncronas e assíncronas, mentorias, exercícios individuais e em grupo, materiais complementares, e projeto final realizado em grupo onde tiramos a maior nota da turma.

- · Projetos desenvolvidos ao longo deste curso:
 - github.com/ricardosuco/gamagram
 - shorten.up.railway.app/57
 - github.com/Gahbr/crud-node

Back End Development and APIs

Remoto

FREECODECAMP

 Na certificação de APIs e desenvolvimento de back-end, aprendi a escrever aplicações de back-end com o Node.js e o npm (Node Package Manager). Também construi ao longo do curso diversas aplicações web com o framework Express, o MongoDB e com a biblioteca Mongoose.

- Projetos desenvolvidos ao longo deste curso:
 - github.com/Gahbr/URL-Shortener
 - github.com/Gahbr/Exercise-tracker
 - github.com/Gahbr/Timestamp-Microservice

Impulso Javascript Evolution

Remoto

DIGITAL INNOVATION ONE

2022

- Bootcamp com carga horária de 104 horas com aulas e mentorias exclusivas por experts da Impulso e da DIO. Passei por uma imersão nas tecnologias fullstack: HTML, JavaScript, Node, js, React. js e Banco de Dados (SQL E NoSQL).
- · Projetos desenvolvidos ao longo deste curso:
 - github.com/Gahbr/react-github-api
 - github.com/Gahbr/Dio-shopping-api
 - github.com/Gahbr/dio-node-user-authentication-api
 - github.com/Gahbr/node-jest-estudos

Philips Fullstack Developer | You Are You

Remoto

DIGITAL INNOVATION ONE

2022

Bootcamp Fullstack de desenvolvimento em Java/Angular da Philips com uma carga horária de 118 horas.

Programa START Remoto

CAPGEMINI

2022

 Programa de capacitação de desenvolvedores feito na trilha de Java que possui uma carga horária de 318 horas e as seguintes tecnologias foram abordadas: Lógica de programação, HTML/CSS, Javascript, jquery, Angular, Java, PostgreSQL

Pacote Fullstack Remoto

B7WEB 2020 - Atualmente

- Pacote de cursos full-stack que engloba vários cursos completos como HTML/CSS, Javascript, Typescript, Git, React, NextJs, NodeJS, SQL, entre
 outros.
- Alguns projetos desenvolvidos ao longo deste curso:
 - github.com/Gahbr/nodets-canil
 - gahbr.github.io/-Starbucks-Clone/
 - github.com/Gahbr/Urna-Eletronica

Curso de inglês Brasília

 Wizard by Pearson
 2009 - 2014

Cursei Inglês na Wizard por 5 anos e passei por diversos livros/módulos que englobam do nível básico ao avançado.

Idiomas

Português Língua nativa.

Inglês Proficiência em Inglês - Nível Avançado.